臺灣高等法院刑事裁定
111年度抗字第63號
抗  告  人  
即受 刑 人  周純安







上列抗告人即受刑人因聲請撤銷緩刑案件，不服臺灣士林地方法
院110年度撤緩字第145號，中華民國110年12月15日裁定，提起
抗告，本院裁定如下：
    主  文
抗告駁回。
    理  由
一、原裁定意旨如附件「臺灣士林地方法院110年度撤緩字第145
    號刑事裁定」所示。
二、抗告意旨略以：這些是同一段時間所犯案件，只是報案時間
    不同，故請撤銷原裁定，更為適當之裁定等語。
三、按受緩刑之宣告，而有下列情形之一者，撤銷其宣告：一、
    緩刑期內因故意犯他罪，而在緩刑期內受逾6月有期徒刑之
    宣告確定者；二、緩刑前因故意犯他罪，而在緩刑期內受逾
    6月有期徒刑之宣告確定者；前項撤銷之聲請，於判決確定
    後6月以內為之，刑法第75條定有明文。考其立法意旨略稱
    ：緩刑制度係為促使惡性輕微之被告或偶發犯、初犯改過自
    新而設，如於緩刑期間、緩刑期前故意犯罪，且受不得易科
    罰金或易服社會勞動之有期徒刑以上刑之宣告確定者（意即
    應入監服刑），足見行為人並未因此而有改過遷善之意，此
    等故意犯罪之情節較刑法第75條之1「得」撤銷之原因為重
    ，不宜給予緩刑之寬典，而有「應」撤銷緩刑宣告之必要。
    是若受刑人於本案受緩刑之宣告前因故意犯他罪，且於本案
    之緩刑期間屆滿前，該他罪經法院裁判而受逾6月有期徒刑
    之宣告確定者，自應依前揭規定，撤銷本案緩刑之宣告，並
    無依刑法第75條之1審酌原宣告之緩刑是否難收其預期效果
    而有執行刑罰必要之餘地。
四、經查：
  ㈠關於抗告人即受刑人周純安（下稱受刑人）前因詐欺案件，
    經臺灣新北地方法院於民國109年11月4日以109年度審訴字
    第1904號判決判處有期徒刑1年1月，緩刑2年，並應依執行
    檢察官命令，接受8小時之法治教育，緩刑期間付保護管束
    ，而於109年12月16日確定（下稱前案）；詎受刑人於緩刑
    前即109年4月19日至22日間另犯三人以上共同詐欺取財罪，
    經臺灣士林地方法院於109年12月11日以109年度金訴字第22
    2號判決判處有期徒刑8月、1年2月，並定應執行刑為有期徒
    刑1年4月，嗣上訴後經本院於110年8月19日以110年度原上
    訴字第12號判決上訴駁回，而於110年9月23日確定（下稱後
    案）等情，有各該判決書、本院被告前案紀錄表附卷可憑，
    是受刑人於前案緩刑前故意犯後案，且在緩刑期內受逾6月
    有期徒刑之宣告確定，至屬明確；又檢察官於後案判決確定
    後6月以內之110年12月8日向原審法院聲請撤銷前案之緩刑
    宣告，有臺灣士林地方檢察署110年12月8日士檢卓執庚110
    執聲887字第1109054156號函上之原審法院收狀章可查（見
    原審卷第3頁），亦合於刑法第75條第2項規定。從而，原審
    法院依法裁定撤銷前案對受刑人所為緩刑之宣告，核無違誤
    。
  ㈡受刑人雖執前詞提起抗告，惟揆諸前揭刑法第75條規定暨其
    立法意旨，於本件之情形，法院即應撤銷前案之緩刑宣告，
    並無何裁量之餘地。是原裁定於法並無不合，抗告意旨為無
    理由，應予駁回。
據上論斷，應依刑事訴訟法第412條，裁定如主文。
中　　華　　民　　國　　111 　年　　1 　　月　　17　　日
                  刑事第四庭    審判長法　官  陳筱珮
                                      法　官  柯姿佐
                                      法　官  吳元曜
以上正本證明與原本無異。
不得再抗告。
                                      書記官  黃亮潔
中　　華　　民　　國　　111 　年　　1 　　月　　17　　日
附件：臺灣士林地方法院110年度撤緩字第145號刑事裁定
臺灣士林地方法院刑事裁定            110年度撤緩字第145號
聲　請　人　臺灣士林地方檢察署檢察官
受　刑　人　周純安　女　民國00年0月00日生
　　　　　　　　　　身分證統一編號：Z000000000號
　　　　　　　　　　籍設臺北市○○區○○街00號3樓之1
                     (臺北○○○○○○○○○)
　　　　　　　　　　居臺北市○○區○○街000號4樓之4
 上列聲請人因受刑人犯詐欺案件（臺灣新北地方法院109年度審
 訴字第1904號），聲請撤銷緩刑之宣告（110年度執聲字第887
 號），本院裁定如下：
    主  文
周純安之緩刑宣告撤銷。
    理  由
一、聲請意旨略以：受刑人周純安前因詐欺案件，經臺灣新北地
    方法院於民國109年11月4日以109年度審訴字第1904號判決
    判處有期徒刑1年1月，緩刑2年，於109年12月16日確定在案
    。查受刑人於緩刑期前即109年4月19日（聲請書誤載為18日
    ，應予更正）至同年月22日另犯詐欺罪，經本院於109年12
    月11日以109年度金訴字第222號判決判處有期徒刑1年4月，
    嗣經臺灣高等法院於110年8月19日以110年度原上訴字第12
    號判決上訴駁回，於110年9月23日確定，已符合刑法第75條
    第1項第2款所定撤銷緩刑宣告之原因，爰依刑事訴訟法第47
    6條規定聲請撤銷緩刑等語。
二、按緩刑之宣告應撤銷者，由受刑人所在地或其最後住所地之
    地方法院檢察官聲請該法院裁定之，刑事訴訟法第476條定
    有明文。次按受緩刑之宣告，而有下列情形之一者，撤銷其
    宣告：一、緩刑期內因故意犯他罪，而在緩刑期內受逾6月
    有期徒刑之宣告確定者。二、緩刑前因故意犯他罪，而在緩
    刑期內受逾6月有期徒刑之宣告確定者。前項撤銷之聲請，
    於判決確定後6月以內為之，刑法第75條定有明文。
三、經查：
  ㈠受刑人之戶籍設於臺北市○○區○○街00號3樓之1即臺北○○○○○○○
    ○○，有個人戶籍資料查詢結果可佐，受刑人最後住所地係在
    本院管轄區域內，聲請人向本院提出本件聲請，於法要無不
    合，先予敘明。
  ㈡受刑人前因詐欺案件，經臺灣新北地方法院於109年11月4日
    以109年度審訴字第1904號判決判處有期徒刑1年1月，緩刑2
    年，並應依執行檢察官命令，接受捌小時之法治教育，緩刑
    期間付保護管束，而於109年12月16日確定在案（下稱前案
    ）。詎受刑人於緩刑前即109年4月19日至22日間另犯三人以
    上共同詐欺罪，經本院於109年12月11日以109年度金訴字第
    222號判決處有期徒刑8月、1年2月，並定應執行刑1年4 月
    ，嗣經臺灣高等法院於110年8月19日以110年度原上訴字第1
    2號判決上訴駁回，並於110年9月23日確定等情（下稱後案
    ），有各該刑事判決書及臺灣高等法院被告前案紀錄表附卷
    可查（見本院卷第7至58頁），是以受刑人於前案緩刑前故
    意犯後案，且在緩刑期內受逾6月有期徒刑之宣告確定，至
    屬明確。聲請人於後案判決確定後6月內之110年12月8日向
    本院聲請撤銷前案之緩刑宣告，有臺灣士林地方檢察署110
    年12月8日士檢卓執庚110執聲887字第1109054156號函上之
    本院收狀章可查（見本院卷第3頁）。是本院即應撤銷前案
    之緩刑宣告，並無裁量之餘地。從而，聲請人聲請撤銷受刑
    人前案緩刑之宣告，為有理由，應予准許。
四、依刑事訴訟法第476條，刑法第75條第1項第2款，裁定如主
    文。
中　　華　　民　　國　　110 　年　　12　　月　　15　　日
                  刑事第四庭法  官  謝當颺
以上正本證明與原本無異。
如不服本裁定，應於送達後5日內向本院提出抗告狀。因疫情而
遲誤不變期間，得向法院聲請回復原狀。
                            書記官  郭如君　　　　　　　
中　　華　　民　　國　　110 　年　　12　　月　　16　　日